【裁判字號】    92,交易緝,16
【裁判日期】    921215
【裁判案由】    過失致死
【裁判全文】
臺灣臺中地方法院刑事判決                        九十二年度交易緝字第一六號
    公  訴  人  臺灣臺中地方法院檢察署檢察官
    被      告  甲○○
右列被告因過失致人於死案件，經檢察官提起公訴（九十一年度偵字第二一三三二號
），本院判決如左：
    主  文
甲○○因過失致人於死，處有期徒刑肆月，如易科罰金，以佰元折算壹日。
    事  實
一、趙雅林（業經本院判處罪刑確定）、甲○○明知服用酒類足以造成不能安全駕駛
    動力交通工具之危險，且理應注意汽車駕駛人不得酒醉駕車，此為其等所能注意
    ，詎疏未注意，其二人於民國九十一年七月十三日十九時許，由甲○○駕駛其所
    承租之車牌號碼Ｕ六─四二五號營業小客車搭載趙雅林，共同至位於台中市○○
    路之某海產店飲用啤酒作樂，再於同日二十二時許共同至位於中興街與向上北路
    附近之某卡拉ＯＫ店飲用甘蔗酒。趙雅林明知其於連續飲酒後（吐氣所含酒精成
    份高達○點五七毫克），其平衡感、言詞能力、定向力及感覺能力均已有所障礙
    ，顯已無法安全駕駛，而甲○○亦明知趙雅林業已大量飲酒而無法安全駕駛，竟
    猶不顧影響參與道路交通公眾之安全，將其所駕駛之上開Ｕ六─四二五號營業小
    客車交予趙雅林駕駛，容任趙雅林於此不能安全駕駛之狀態下，駕駛上開營業小
    客車，造成參與道路交通公眾往來之危險。嗣於同年月十四日二時五分許，趙雅
    林駕駛上開營業小客車沿台中市○○路，由南往北行駛，於行經中清路一五四巷
    口時，其原應注意汽車行進中駕駛人應注意車前狀況，隨時採取必要安全措施，
    而依當時情形又無不能注意之情事，竟疏於注意，而甲○○亦疏未防止業已酒醉
    之趙雅林繼續駕駛車輛，適有廖武佑騎乘車牌號碼ＪＣＯ─九九一號重型機車，
    於該處遭不明車輛撞擊後受傷後橫臥於內側車道上，趙雅林竟因酒後注意力降低
    且疏未注意前方路況，而不慎輾壓及廖武佑身上，並將廖武佑拖行四十八點一公
    尺後始停車。廖武佑雖於倒地時仍有生命現象，惟仍因遭趙雅林所駕上開車輛輾
    壓，致頭部外傷併顱內及胸腹部出血而當場氣絕身亡。
二、案經公訴人據報相驗後自動檢舉暨廖武佑之妻乙○○訴請台灣台中地方法院檢察
    署檢察官偵查起訴。
    理  由
一、右開事實訊據被告甲○○矢口否認有何過失情事，辯稱：我有叫趙雅林不要開車
    ，從太原路去中興街車鑰匙就交給趙雅林了云云。惟查右開事實業據趙雅林於偵
    、審中陳述甚明，核與被告甲○○於警訊中所稱大致相符（見相驗卷第十七頁）
    。而被告甲○○既承認二人於太原路某海產店及中興街與向上北路附近之某卡拉
    ＯＫ店均有飲酒，則縱其於離開太原路某海產店時已交鑰匙予趙雅林屬實，則當
    時趙雅林已有飲酒亦為被告甲○○所明知，則被告甲○○嗣後並未留意趙雅林之
    精神狀況而仍與其一起喝酒，並乘坐在趙雅林所駕之車上，其仍有過失甚為顯然
    。所辯並無過失云云，尚難採信。此外復有經同案被告趙雅林簽名之酒精測試單
    、台中市警察局第四分局受理各類案件紀錄表、道路交通事故調報告表、舉發違
    反道路交通管理事件通知單各一件、現場照片多幀及診斷證明書一紙附卷足稽。
    而被害人廖武佑經同案被告趙雅林駕車輾壓後，經公訴人督同法醫師相驗結果，
    發現死者身上多處沾有油漬，有車輛輾壓現象；且自車現場相片分佈，出血量最
    多之處，係在死者最後所躺之位置，而該處血液亦尚有呈凝集現象，顯示死者在
    最初位置是尚有生命現象，有相驗屍體證明書、驗斷書、勘驗筆錄在卷為證，足
    認本件死者死亡事件之發生係因最後之車禍事件，故被告甲○○之過失行為，與
    被害人廖武佑死亡之結果間，具有相當因果關係，其過失責任甚為明瞭，被告甲
    ○○犯行堪以認定。
二、被告甲○○因過失容讓已不能安全駕駛之趙雅林駕車，致肇事故並致被害人死亡
    ，核被告甲○○所為係犯刑法第二百七十六條第一項之罪。爰審酌被告甲○○過
    失程度之輕重、肇事後態度及肇事後尚未與被害人家屬達成民事和解並賠償損害
    等一切情狀，量處如主文所示之刑，並諭知易科罰金之折算標準，以資懲儆，並
    勵自新。
據上論斷，應依刑事訴訟法第二百九十九條第一項前段、刑法第二百七十六條第一項
，罰金罰鍰提高標準條例第一條前段、第二條，判決如主文。
中      華      民      國      九十二      年      十二    月  十五    日
                              台灣台中地方法院交通法庭
                                   審判長  法 官  王  靜  秋
                                           法 官  郭  德  進
                                           法 官  張  清  洲
右正本證明與原本無異。
如不服本判決，應於送達後十日內向本院提出上訴狀（須附繕本），上訴於台灣高等
法院台中分院。
                                        書記官
中      華      民      國      九十二      年    十二    月    十五    日
附錄論罪科刑法條
刑法第二百七十六條第一項
    因過失致人於死者，處二年以下有期徒刑、拘役或二千元以下罰金。


司法院資訊處製作；財團法人民間司法改革基金會備份。
